最高法院刑事判決                              八十八年度台上字第五二三七號
    上  訴  人  甲○○
右上訴人因盜匪案件，不服台灣高等法院中華民國八十八年四月二十二日第二審判決
（八十八年度上訴字第八八八號，起訴案號：台灣板橋地方法院檢察署八十七年度偵
字第一八○○七號），提起上訴，本院判決如左：
    主  文
上訴駁回。
    理  由
按刑事訴訟法第三百七十七條規定，上訴於第三審法院，非以判決違背法令為理由，
不得為之。是提起第三審上訴，應以原判決違背法令為理由，係屬法定要件。如果上
訴理由狀並未依據卷內訴訟資料，具體指摘原判決不適用何種法則或如何適用不當，
或所指摘原判決違法情事，顯與法律規定得為第三審上訴理由之違法情形，不相適合
時，均應認其上訴為違背法律上之程式，予以駁回。本件原判決綜合調查證據之結果
，認上訴人甲○○牽連犯有懲治盜匪條例第五條第一項第一款意圖為自己不法所有，
以強暴致使不能抗拒而取他人之物罪，及刑法第二百七十七條第一項傷害罪之事實，
因認第一審判決依牽連犯關係，從一重之前罪處斷，量處有期徒刑柒年貳月，為無不
合，予以維持，駁回上訴人在第二審之上訴，已詳認定犯罪事實之依據及憑以認定
之理由，並對上訴人否認犯罪之辯詞，如何不足採信，均已依據卷內資料予以指駁及
說明，從形式上觀察，原判決並無違背法令情形。上訴意旨謂：依被害人王郭美於
第一審法院供證：「皮包被搶時是和上訴人拉扯，後來被上訴人毆打，我跌倒時沒辦
法反抗，皮包就被搶，但當時我身體很好，爬起來在後面追」等語，可見被害人始終
處於抵抗狀態，且於跌倒後立即爬起，足證被害人確未因上訴人之毆打或拉扯皮包，
致使其不能抗拒，原判決論處上訴人強盜罪刑，殊有未當等語，係就原判決已詳為論
斷與說明之事項，再為事實上之爭執，殊非適法之第三審上訴理由。又原判決事實欄
已明白認定上訴人最初意在搶奪，但被害人緊抓身帶之皮包，上訴人與被害人各用力
拉扯，此際，上訴人遂變更搶奪犯意為傷害及強盜犯意，上訴意旨指摘原判決就上訴
人前段之犯意究竟如何，並未明確認定，尚有誤會。再第一審判決就上訴人劫得及被
害人領回之財物，漏未認定尚有皮夾一個，其事實之認定固與原判決不同，但不影響
上訴人成罪，原判決逕予更正，難謂有何違誤。此外，上訴人徒憑己意，對原審職權
之適法行使及原判決理由已詳為論斷之事項，任意爭辯，顯與法定上訴第三審之形式
要件不符，其上訴違背法律上之程式，應予駁回。
據上論結，應依刑事訴訟法第三百九十五條前段，判決如主文。
中      華      民      國    八十八    年      九      月     十六     日
                              最高法院刑事第七庭
                                  審判長法官  謝  家  鶴
                                        法官  洪  文  章
                                        法官  花  滿  堂
                                        法官  陳  世  淙
                                        法官  洪  佳  濱
      右正本證明與原本無異
                                              書  記  官
中      華      民      國    八十八    年      九      月     三十     日
